【裁判字號】    89,訴,332
【裁判日期】    890511
【裁判案由】    毒品危害防制條例
【裁判全文】
臺灣桃園地方法院刑事判決                          八十九年度訴字第三三二號
    公  訴  人  臺灣桃園地方法院檢察署檢察官
    被      告  甲  ○
                乙○○
右列被告等因違反毒品危害防制條例案件，經檢察官提起公訴（八十九年度偵字第一
七七一號、第一七七二號），本院判決如左：
        主  文
甲○轉讓第二級毒品，處有期徒刑捌月，緩刑年。
乙○○轉讓第二級毒品，處有期徒刑捌月，緩刑年。
扣案之殘餘第二級毒品安非他命之吸食器壹組沒收銷燬之。
        事  實
一、甲○於民國八十九年一月中旬某日，在桃園縣中壢市馬祖新村一六二號住處，將
    第二級毒品安非他命無償轉讓予乙○○施用（乙○○施用第二級毒品安非他命部
    分，經送觀察、勒戒後，認無繼續施用毒品之傾向，業經臺灣桃園地方法院檢察
    署檢察官為不起訴處分）。乙○○於八十九年一月二十二日，亦在桃園縣中壢市
    馬祖新村一六二號甲○之住處，將第二級毒品安非他命無償轉讓予甲○施用（甲
    ○施用第二級毒品安非他命部分，經送觀察、勒戒後，認有繼續施用毒品之傾向
    ，業經本院裁定令入戒治處所施以強制戒治，現於臺灣新竹戒治所強制戒治中）
    。嗣於八十九年（起訴書誤載為八十八年）一月二十二日晚間十時三十分許，甲
    ○及乙○○二人在上址為警查獲，並扣得殘餘第二級毒品安非他命之吸食器一組
    。
二、案經桃園縣警察局中壢分局報請臺灣桃園地方法院檢察署檢察官偵查起訴。
       理  由
一、訊據被告甲○、乙○○二人均矢口否認有右揭轉讓安非他命之犯行，一致辯稱：
    是共同出錢買來一起吸食，且不曉得提供安非他命給他人吸食那麼嚴重，亦不清
    楚提供之意義，才會於警訊及檢察官訊問時承認互相提供云云。經查右揭事實，
    業據被告甲○於警訊及檢察官偵查中供承：「（你有無提供安非他命供乙○○吸
    食？）我與乙○○是互相提供吸食的，有時是我提供給他吸食，有時是乙○○提
    供給我吸食（見一七七二號偵查卷第六頁背面）；有時，他有給我吸（見同上偵
    查卷檢察官八十九年一月二十三日訊問筆錄）；（你曾提供安非他命給乙○○吸
    食？）是，在八十九年一月被抓前一、二個禮拜左右，在我家提供給他吸，（被
    警查獲當天，乙○○是否有在查獲地交付安非他命供你吸食？）有（見同上偵查
    卷檢察官八十九年二月十日訊問筆錄）」等語不諱，且被告乙○○於警訊及檢察
    官偵查中亦坦承：「我吸安非他命有時候是甲○提供，有時是我買的，互相互補
    （見一七七一號偵查卷第九頁背面）；有時，他有給我吸（見同上偵查卷檢察官
    八十九年一月二十三日訊問筆錄）；（在你被查獲前一個禮拜，甲○是否在他家
    拿安非他命給你吸？）是，（你是否也提供安非他命給甲○吸過？）是，在八十
    九年一月二十二日被抓當天，我向朋友拿了安非他命之後，就和甲○一起吸食，
    是在查獲地交給甲○（見同上偵查卷檢察官八十九年二月十日訊問筆錄）」等語
    無異，核被告二人所供上情，非但情節合無訛，且其二人又係國中同學，被告
    乙○○更在約於查獲前一星期因和父母口角，即搬至被告甲○家中暫住幾天（見
    警訊筆錄），顯見被告二人情誼深篤，衡情於有安非他命之際互相無償提供予對
    方施用，洵乃事理之常，足認被告二人所供至堪採信，其等於右揭時地轉讓安非
    他命之事證明灼，尚不得諉以不知提供安非他命給他人吸食之法律效果而解免刑
    責，且其等嗣後翻異前供，辯稱均係一起合資購買非無償轉讓云云，要屬臨訟飾
    卸之詞，洵不足取。綜上，本件事證明確，被告等犯行均堪認定。
二、核被告二人所為，均係犯毒品危害防制條例第八條第二項之轉讓第二級毒品罪，
    其等持有之低度行為，應為轉讓之高度行為所吸收，不另論罪。爰審酌被告二人
    之素行、犯罪之動機、目的、手段、所生之危害及犯罪後之態度等一切情狀，分
    別量處如主文所示之刑。末查被告二人均未曾受有期徒刑以上刑之宣告，有臺灣
    高等法院檢察署刑案紀錄簡覆表各一紙附卷可按，其等年輕識淺，智慮未深，又
    係因囿於情誼致罹犯本罪，經此教訓，自當知所警惕，而無再犯之虞，本院認前
    開對其等宣告之刑，均以暫不執行為適當，爰各併予宣告緩刑三年，以啟自新。
    至扣案之殘餘安非他命之吸食器一組（因與安非他命無從析離），應依毒品危害
    防制條例第十八條第一項前段之規定宣告沒收銷燬之。
據上論斷，應依刑事訴訟法第二百九十九條第一項前段，毒品危害防制條例第八條第
二項、第十八條第一項前段，刑法第十一條前段、第七十四條第一款，判決如主文。
本案經檢察官魏雯祈到庭執行職務。
中      華      民      國    八十九    年      五      月     十一     日
                                臺灣桃園地方法院刑事第三庭
                                    法  官  曾  家  貽
右正本證明與原本無異。
如不服本判決，應於判決送達後十日內向本院提出上訴狀( 應附繕本 )，上訴於
臺灣高等法院。
                                    書記官  陳      珊
中      華      民      國    八十九    年      五      月      十五    日
附論罪科刑依據之法條：
毒品危害防制條例第八條第二項：
轉讓第二級毒品者，處六月以上五年以下有期徒刑，得併科新臺幣七十萬元以下罰金
。


司法院資訊處製作；財團法人民間司法改革基金會備份。
